Config:
  hfst:
    Gen: ../../../src/generator-gt-norm.hfst
    Morph: ../../../src/analyser-gt-norm.hfst
  xerox:
    Gen: ../../../src/generator-gt-norm.xfst
    Morph: ../../../src/analyser-gt-norm.xfst
    App: lookup

Tests:
  Verb - altthäł[run] :
    altthäł+V+I+aa+Ipfv+L+Sg1:       agntthäł
    altthäł+V+I+aa+Ipfv+L+Sg2:       įltthäł
    altthäł+V+I+aa+Ipfv+L+Sg3:       altthäł
    altthäł+V+I+aa+Ipfv+L+Indef:   ch’altthäł
    altthäł+V+I+aa+Ipfv+L+Pl1:       ts’altthäł
    altthäł+V+I+aa+Ipfv+L+Pl2:       altthäł
    altthäł+V+I+aa+Ipfv+L+Pl3:       haltthaäł